# 求助陈版：收入确认时点

提问人：frankyao1210 时间：2020-12-22 10:00:00
A公司向B公司销售某产品，B公司购买A公司的产品是用于赠送给C公司，需由A公司负责安装，A公司与B公司之间没有签订合同，B公司会用派工单的形式（派工单部分有盖章）通知A公司去C公司某某工地负责安装，由C公司相关业务人员在安装确认单上签字（不盖章），A公司与B公司按季度进行结算，双方会在结算单上列明安装的时间、数量、金额、安装地点、联系人等，A、B公司在结算单上签字盖章，B公司据此向A公司付款。问题： 1 、由于没有合同，是否可以确认收入？ 2 、收入确认时点在什么时候？尤其是第四季度的结算肯定在下一年度 1 月份了，四季度的安装是否只能在下一年度的一月份取得结算单时确认收入呢？还是根据实际安装时间取得C公司的安装确认单时确认收入呢？谢谢！

回答人：chenyiwei
1 、合同不一定必须是书面形式。应对照新收入准则第五条规定的标准判断合同事实上成立。其相关的收入确认应满足新收入准则第五条或者第六条的条件。
2 、收入确认时间也与合同是否成立的判断相关。如果在安装时，存在符合第五条规定条件的合同，则可以在安装完成时确认收入；反之要到取得结算单时才确认收入。